臺灣臺中地方法院臺中簡易庭小額民事判決
110年度中小字第3643號
原      告  尹立夫  
被      告  王建翔  

訴訟代理人  魏晨修  
被      告  牛子瑄  
訴訟代理人  張佑維  
            朱鴻裕  
上列當事人間請求損害賠償事件，經本院於民國110年12月17日
言詞辯論終結，判決如下：
    主    文
被告應連帶給付原告新臺幣12,000元。
原告其餘之訴駁回。
訴訟費用新臺幣3,000元，其中新臺幣900元由被告連帶負擔，餘
由原告負擔。
本判決原告勝訴部分得假執行。
    事 實 及 理 由
一、原告主張：被告王建翔、牛子瑄於民國110年6月5日下午5時
    25分許，駕駛車牌號碼000-0000號、ACD-7158號自小客車，
    行經臺中市○區○○路○段00巷00號前時，因被告王建翔未依規
    定讓車、被告牛子瑄未依規定減速，致撞及由原告所有並停
    放於路邊之車牌號碼00-0000號自用小客車（下稱系爭車輛
    ），系爭車輛因而嚴重受損，經裕唐汽車股份有限公司中台
    中服務廠評估系爭車輛所需修復費用計新臺幣（下同）104,
    750元，顯超過系爭車輛之價值，已無修復之必要，故系爭
    車輛以全損報廢處理。爰依侵權行為之法律關係提起本件訴
    訟，請求被告賠償系爭車輛於事故前之市價40,000元等語，
    並聲明：被告應連帶給付原告40,000元。
二、被告2人均稱對本案肇事責任沒有意見。並聲明：原告之訴
    駁回。
三、得心證之理由
  ㈠原告主張被告二人駕車於上開時地發生碰撞，撞擊原告停放
    於路邊之系爭車輛，造成系爭車樣嚴重受損，系爭車輛以全
    損報廢處理之事實，業據其提出與其所述相符之初步分析研
    判表、道路交通事故現場圖、車損照片、行車執照、駕駛執
    照、估價單、調解不成立證明書等件為證，並經本院依職權
    向臺中市政府警察局第二分局調取道路交通事故調查卷宗（
    含道路交通事故現場圖、道路交通事故調查報告表（一）（
    二）、道路交通事故談話紀錄表、酒精測定紀錄表、自首情
    形紀錄表、道路交通事故補充資料表、現場照片、初步分析
    研判表等資料）查核無訛，而被告對於原告主張之事實，於
    本院言詞辯論期日時並未爭執，視同自認，原告主張之事實
    ，自堪信為真實。又查，系爭事故之肇事原因，業經臺中市
    政府警察局道路交通事故初步分析研判表記載本件係被告王
    建翔未依規定讓車、被告牛子瑄未依規定減速所致；原告則
    尚未發現肇事因素（見本院卷第79頁），堪認被告2人就本
    件事故之發生具有過失甚明，而被告2人於本院審理中對於
    渠等確有過失或上開初步分析研判表判定結果亦不爭執（見
    本院110年12月17日言詞辯論筆錄；本院卷第130頁），則被
    告2人就本件事故之發生均具有過失，應堪認定。
　㈡復按因故意或過失，不法侵害他人之權利者，負損害賠償責
    任；汽車、機車或其他非依軌道行駛之動力車輛，在使用中
    加損害於他人者，駕駛人應賠償因此所生之損害，但於防止
    損害之發生，已盡相當之注意者，不在此限；不法毀損他人
    之物者，被害人得請求賠償其物因毀損所減少之價額，數人
    共同不法侵害他人之權利者，連帶負損害賠償責任，不能知
    其中孰為加害人者，亦同，此據民法第184條第1項前段、第
    191條之2、第196條、第185條第1項分別定有明文。又民事
    上之共同侵權行為與刑事上之共同正犯，構成要件並不完全
    相同，共同侵權行為人間不以有意思聯絡為必要，數人因過
    失不法侵害他人之權利，苟各行為人之過失行為，均為其所
    生損害共同原因，即所謂行為關連共同，亦足成立共同侵權
    行為，依民法第185條第1項前段之規定，各過失行為人對於
    被害人應負全部損害之連帶賠償責任（最高法院67年台上字
    第1737號判例要旨參照）。查被告2人就本件事故發生均應
    負過失責任，已如前述，且本件屬連環車禍事故，車輛先後
    碰撞均發生於瞬間，且難以分辨各該碰撞程度輕重，則被告
    2人間之過失行為，即無法明確分割，自均應認係系爭車輛
    受損之共同原因，即成立所謂行為之關連共同，而成立共同
    侵權行為，故被告2人共同侵害原告之財產權，致原告受有
    損害，且兩者間具有相當因果關係，依上開規定，被告2人
    應就原告所受損害負連帶損害賠償之責。
  ㈢再按不法毀損他人之物者，應向被害人賠償其物因毀損所減
    少之價值，民法第196條亦有明文。又不法毀損他人之物者
    ，被害人得請求賠償其物因毀損所減少之價額；負損害賠償
    責任者，除法律另有規定或契約另有訂定外，應回復他方損
    害發生前之原狀；不能回復原狀或回復顯有重大困難者，應
    以金錢賠償其損害，民法第213條第1項、第215條分別定有
    明文。又民法第215條所謂回復顯有重大困難者，係指回復
    原狀需時過長、需費過鉅或難得預期之結果之情形而言（最
    高法院84年度台上字第1242號判決意旨參照），且是否有回
    復原狀之可能情形，應依誠信原則，視具體情況而客觀判斷
    之（最高法院87年度台上字第2357號判決意旨參照）。本件
    原告主張系爭車輛維修費用高於系爭車輛市價，故無修復之
    必要而予以報廢等語，業據其提出估價單、車損照片為證（
    見本院卷第37頁、第23-31頁）。經查，依卷附系爭車輛受
    損照片所示（見本院卷第81-98頁），該車輛左側車身、前
    後車門嚴重凹陷變形，且經裕唐汽車股份有限公司中台中服
    務廠評估系爭車輛所需修復費用估計需花費104,750元，有
    該修車廠之估價單存卷可稽（見本院卷第37頁），顯見維修
    至回復原狀顯然需費過鉅，即便修復，行車安全性亦無從回
    復車禍前之狀況，且系爭車輛為80年出廠，出廠已近30年，
    有原告提出之系爭車輛行車執照在卷可佐（見本院卷第35頁
    ），則系爭車輛經此撞擊後，確有不堪使用而無修復實益，
    故予以報廢，可堪認定。而損害賠償之目的既在於填補所生
    之損害，其應回復者，係應有之狀態。原告主張系爭車輛於
    事故前之市價為40,000元等語，業經本院函送臺中市汽車商
    業同業公會鑑定，該協會函覆本院略以：廠牌-裕隆、型式-
    YLN331GLI、出場年月1991.05、排氣量1597CC之自用小客車
    ，在正常車況下，於110年6月間之正常中古車價約為12,000
    元左右等語，有該公會110年11月11日（110）中汽吉字第05
    2號函文附卷可稽（見本院卷第115頁），並參以系爭車輛車
    齡、受損情形等情，應認系爭車輛於110年6月間之市場價格
    為12,000元，尚屬合理，則原告得請求被告連帶賠償之數額
    ，自應以該12,000元為限。
四、綜上所述，原告依侵權行為之法律關係，請求被告連帶給付
    12,000元，為有理由，應予准許。逾此部分之請求，則屬無
    據，應予駁回。
五、本件事證已臻明確，兩造其餘攻擊防禦方法及所舉證據，經
    審酌結果，與本件判決結論均無影響，爰不一一論述，附此
    敘明。
六、本件原告勝訴部分，係適用小額訴訟程序而為被告敗訴之判
    決，依民事訴訟法第436條之20規定，應依職權宣告假執行
    行。
七、依民事訴訟法第436條之19第1項、第79條、第85條第2項規
    定，本件訴訟費用額確定為3,000元（即原告繳納之第一審
    裁判費1,000元及鑑定費用2,000元），應由兩造依其勝敗之
    比例分擔，命由被告連帶負擔900元，餘由原告負擔。
中　　華　　民　　國　　111 　年　　1 　　月　　21　　日
                      臺灣臺中地方法院臺中簡易庭
                                  法　官　張清洲
以上為正本係照原本作成。
如不服本判決，應於送達後廿日內，以判決違背法令為理由，向
本院提出上訴狀並表明上訴理由（上訴理由應表明一、原判決所
違背之法令及其具體內容；二、依訴訟資料可認為原判決有違背
法令之具體事實），如於本判決宣示後送達前提起上訴者，應於
判決送達後廿日內補提上訴理由書（須附繕本）。
中　　華　　民　　國　　111 　年　　1 　　月　　21　　日
                                  書記官  陳慧津